【裁判字號】    98,訴,612
【裁判日期】    981014
【裁判案由】    損害賠償
【裁判全文】
臺灣新竹地方法院民事判決               98年度訴字第612號
    原      告  丙○○○
                          09.
    訴訟代理人  乙○○
                          09.
    被      告  甲○○
                          24.
                          樓之.
                          現於臺灣新竹監獄執行中
上當事人間因恐嚇等案件，經原告提起刑事附帶民事訴訟，請求
損害賠償事件，經本院刑事庭裁定移送民事庭（98年度審附民字
第40號），本院於民國98年9 月30日辯論終結，判決如下﹕
    主  文
被告應給付原告新臺幣捌拾萬元，及自民國九十八年六月二十三
日起至清償日止，按年息百分之五計算之利息。
本判決於原告以新臺幣貳拾柒萬元為被告供擔保後得假執行。
    事實及理由
一、原告起訴主張：被告自民國（下同）與訴外人王世勇及真實
    姓名不詳、綽號「財哥」之大陸地區詐騙集團成員，共同基
    於意圖為自己不法所有之詐欺犯意聯絡，由被告向訴外人劉
    永昌收購金融機關帳戶存摺、印章、提款卡後，再由該詐騙
    集團成員於95年7 月11日，佯稱原告信用卡欠費，詐騙原告
    匯款新臺幣（下同）80萬元至訴外人劉永昌於中和宜安郵局
    0000000-0000000 號帳戶，旋由被告將前揭款項提領殆盡。
    嗣於95年10月18日上午7 時，警方持搜索票至被告位於台南
    市安平區○○○○街165 號5 樓之3 住處，扣得相關證物後
    始得知上情。原告因被告不法侵害行為受有80萬元之損害，
    爰依侵權行為之法律關係，請求被告給付80萬元及自起訴狀
    繕本送達之翌日起至清償日止，按年息百分之5 計算之利息
    。願供擔保，請准宣告假執行。
二、被告則以本件刑事案件業已上訴台灣高等法院，原告主張之
    事項不確定是否為伊所屬集團所作，當時亦有對刑庭法官表
    明，希望等到高等法院判決確定後再說云云置辯。
三、本院之判斷﹕
    （一）本院協同到庭之兩造整理並經肯認之爭點為﹕被告有
          無為本院98年度審易字第173 號（下稱173 號刑事案
          件）刑事判決附表一編號二所示之犯行。
    （二）經查原告主張之事實有本院173 號刑事案件刑事判決
          附卷可參，且被告就原告主張其所為之詐騙行為，自
          刑事案件警訊、偵查及本院刑事準備程序、簡式審判
          程序中均予承認，另有相關證據附於本院173 號刑事
          案件卷內，其於本件民事事件審理中翻異前詞，又未
          提出事證以供本院審酌，所辯自難採信，堪認原告主
          張為真正。
    （三）按因故意或過失，不法侵害他人之權利者，負損害賠
          償責任；給付無確定期限者，債務人於債權人得請求
          給付時，經其催告而未為給付，自受催告時起，負遲
          延責任。其經債權人起訴而送達訴狀，或依督促程序
          送達支付命令，或為其他相類之行為者，與催告有同
          一之效力。前項催告定有期限者，債務人自期限屆滿
          時起負遲延責任。民法第184 條第1 項前段、第229
          條第2 項定有明文。從而，原告依據侵權行為之法律
          關係請求被告賠償損害80萬元及自起訴狀繕本送達（
          被告於98年6 月22日收受起訴狀繕本，有送達證書足
          稽）翌日即98年6 月23日起至清償日止，按年息百分
          之5 計算之利息，於法有據，應予准許。
四、原告陳明願供擔保請准宣告假執行，核無不合，爰酌定相當
    金額准許之。
五、據上論結，本件原告之訴為有理由，依民事訴訟法第390 條
    第2 項，判決如主文。
中    華    民    國    98    年    10    月    14    日
                  民事第二庭    法  官  盧玉潤
以上正本係照原本作成。
如對本判決上訴，須於判決送達後20日內向本院提出上訴狀。
中    華    民    國    98    年    10    月    14    日
                                書記官  謝國聖


司法院資訊處製作；財團法人民間司法改革基金會備份。
